nb: Rebound-nivå for øvingspad: Justerbar; Høy; Lav; Medium; Annet
sl-SI: Raven odboja vadbene podloge: Nastavljiva; Visoka; Nizka; Srednja; Drugo
vi: Mức độ bật nảy của tấm đệm tập luyện: Có thể điều chỉnh; Cao; Thấp; Trung bình; Khác
bg-BG: Ниво на отскок на тренировъчната подложка: Регулируемо; Високо; Ниско; Средно; Друго
sk-SK: Úroveň odskoku cvičnej podložky: Nastaviteľná; Vysoká; Nízka; Stredná; Iná
el: Επίπεδο αναπήδησης της σουρντίνας εξάσκησης.: Ρυθμιζόμενο; Υψηλό; Χαμηλό; Μέτριο; Άλλο
pt-PT: Nível de rebote do pad de treino: Ajustável; Elevado; Baixo; Médio; Outro
tr: Egzersiz pedi geri tepme seviyesi: Ayarlanabilir; Yüksek; Düşük; Orta; Diğer
fr: Rebond du tampon d’entraînement: Ajustable; Élevé; Faible; Moyen; Autre
de: Rückprallniveau des Übungspads: Einstellbar; Hoch; Niedrig; Mittel; Sonstige
zh-CN: 练习垫回弹等级: 可调节; 高; 低; 中等; 其他
hr-HR: Razina odskoka jastučića za vježbanje: Prilagodljivo; Visoko; Nisko; Srednje; Ostalo
ko: 연습용 패드 반발 수준: 조절 가능; 높음; 낮음; 중간; 기타
lt-LT: Praktinio pado atšokimo lygis: Reguliuojamas; Aukštas; Žemas; Vidutinis; Kita
ro-RO: Nivelul de recul al padului de exersare: Reglabil; Ridicat; Scăzut; Mediu; Altele
fi: Harjoitusalustan kimmoisuus: Säädettävä; Korkea; Matala; Keskitaso; Muu
pt-BR: Pad de estudo nível de rebote: Ajustável; Alto; Baixo; Médio; Outros
th: ระดับการกระดอนของแผ่นรองฝึกซ้อม: ปรับได้; สูง; ต่ำ; ปานกลาง; อื่นๆ
da: Stødelasticitet for øvepude: Justerbar; Høj; Lav; Medium; Andet
zh-TW: 練習墊回彈等級: 可調式; 高; 低; 中等; 其他
en: Practice pad rebound level: Adjustable; High; Low; Medium; Other
es: Nivel de rebote de la almohadilla de práctica: Ajustable; Alto; Bajo; Medio; Otro
sv: Rebound-nivå för övningsplatta: Justerbar; Hög; Låg; Medium; Annat
hu: Gyakorlópad visszapattanási szintje: Állítható; Magas; Alacsony; Közepes; Egyéb
nl: Oefenpad reboundniveau: Verstelbaar; Hoog; Laag; Medium; Overig
pl: Poziom odbicia pada treningowego: Regulowane; Wysokie; Niskie; Średnie; Inne
it: Livello di rimbalzo del pad da esercitazione: Regolabile; Alto; Basso; Medio; Altro
cs: Úroveň odskoku cvičné podložky: Nastavitelný; Vysoký; Nízký; Střední; Jiné
ja: 練習用パッドの反発レベル: 調整可能; 高; 低; 中; その他
ru: Уровень отскока тренировочного пэда: Регулируемый; Высокий; Низкий; Средний; Другое